【裁判字號】    89,交上易,963
【裁判日期】    890613
【裁判案由】    過失傷害
【裁判全文】
臺灣高等法院臺南分院刑事判決            八十九年度交上易字第九六三號    Ｇ
      上  訴  人
      即  被  告  甲  ○  ○
右上訴人因過失傷害案件，不服臺灣雲林地方法院八十八年度交易字第三二八號中華
民國八十九年三月二十日第一審判決（起訴案號：臺灣雲林地方法院檢察署八十七年
度偵字第五五六三號），提起上訴，本院判決如左：
      主      文
上訴駁回。
      事      實
甲○○於民國（下同）八十七年七月二日上午十一時十分許，駕駛車牌ＨＩ─九五九
二號自小貨車，沿雲林縣北港鎮○○路由北往南行駛，途經該路與東湖路口，原應注
意車前狀況，隨時採取必要之安全措施，且依當時情形，日間有自然光線、天候晴、
路面乾燥無缺陷、無障礙物、視距良好，而無不能注意之情事，竟疏未注意遵行該交
通安全規則，致與亦疏未注意車前狀況，沿東湖路由東往西方向行駛，而由乙○○騎
乘之車牌ＭＢＣ─０六二號機車碰撞，乙○○因而人車倒地，受有右脛骨遠端骨折、
右足外踝骨折之傷害。案經乙○○訴由雲林縣警察局北港分局移送台灣雲林地方法院
檢察署檢察官偵查起訴。
      理      由
一、訊據上訴人即被告甲○○，固不諱言有於右揭時地駕車，與被害人乙○○所騎機
    車發生碰撞，致被害人受傷之事實；惟矢口否認有何過失傷害之犯行，辯稱：其
    行車方向係綠燈轉為黃燈，待其通過華勝路、東湖路口後約十餘公尺，始遭被害
    人之機車撞及貨車左側車門，被害人再倒在其車前云云。首按本件肇事地點雖裝
    有紅綠燈，惟因被告與被害人雙方互指對方闖紅燈，且遍查全卷亦無任何確切證
    據，足供判定何方闖紅燈，是以本院不以有無闖紅燈之違規，據為本件車禍肇事
    之原因，合先敘明。次查被告如何為右揭駕車肇事，致被害人受傷之事實，已迭
    據被害人先後在警訊及原審偵審中指訴不移，並有道路交通事故調查報告表、診
    斷證明書各一紙、案發後警方補拍之現場路況照片四張、肇事後貨車、機車照片
    各一張，附於警卷足稽。參諸上開道路交通事故調查報告表及貨車照片，顯示兩
    車撞擊點係在華勝路、東湖路口接近西側東湖路位置，即仍在兩路行車動線方塊
    之內，且貨車左側車門無明顯凹陷痕跡，貨車前方保險桿則有往車底凹陷十幾公
    分之情形，則苟機車係由東往西撞及由北往南行進中貨車之左側車門，機車應係
    往貨車後方或左側彈開，而非被帶往貨車車前處，況該貨車左側車門無明顯凹痕
    ，足見機車車身係被貨車車前保險桿撞及，而非如被告所言係機車車前對撞貨車
    左側車門至明。按車輛行駛時，駕駛人應注意車前狀況，隨時採取必要之安全措
    施，交通安全規則第九十四條第三項定有明文。被告係自小貨車駕駛人，自知及
    應遵行該交通安全規則，且依當時情形，日間有自然光線、天候晴、路面乾燥無
    缺陷、無障礙物、視距良好，亦無不能注意情事，乃竟疏未注意及此致肇本件車
    禍，其過失之咎委難辭卸責。又被害人騎機車沿東湖路由東往西方向穿越華勝路
    口時，雖亦疏未注意車前狀況，與有過失同為肇事原因，惟被告既有如上之過失
    ，自亦不能據此而得邀免其刑責。且被告之過失行為與被害人之受傷結果，亦具
    相當因果關係。綜上足認被告所辯，核屬畏罪避就卸責之詞，無足取信。本件事
    證已臻明確，被告之犯行洵堪認定，應予依法論科。
二、核被告所為，係犯刑法第二百八十四條第一項前段之過失傷害罪。原審本於同上
    之見解，適用該法條及刑法第四十一條，罰金罰鍰提高標準條例第一條前段、第
    二條，並審酌被告之素行、過失程度、被害人亦與有過失、被害人所受損害、及
    迄未與被害人達成民事和解、暨其犯後態度等一切情狀，對其量處有期徒刑三月
    ，並諭知如易科罰金以三百元折算一日之標準。經核認事用法並無不合，量刑亦
    稱妥適。被告上訴意旨，指摘原判決量刑過重不當，為無理由，應予駁回。
三、據上論斷，應依刑事訴訟法第三百六十八條，判決如主文。
本案經檢察官蘇南桓到庭執行職務。
中    華    民    國      八十九      年      六      月      十三      日
                                  臺灣高等法院臺南分院刑事第二庭
                                      審判長法官  游    明    仁
                                            法官  蘇    重    信
                                            法官  林    永    茂
右正本證明與原本無異。
不得上訴。
                                      法院書記官  楊    清    旺
中    華    民    國      八十九      年      六      月     十四       日
附錄法條：
刑法第二百八十四條第一項：因過失傷害人者，處六月以下有期徒刑、拘役或五百元
                          以下罰金。致重傷者，處一年以下有期徒刑、拘役或五
                          百元下罰金。


司法院資訊處製作；財團法人民間司法改革基金會備份。
